【裁判字號】    97,交聲,1882
【裁判日期】    980319
【裁判案由】    交管條例聲異
【裁判全文】
臺灣板橋地方法院刑事裁定            97年度交聲字第1882號
原處分機關  交通部公路總局臺北區監理所板橋監理站
異  議  人  甲○○
即受處分人
上列異議人即受處分人因違反道路交通管理處罰條例案件，對於
交通部公路總局臺北區監理所板橋監理站中華民國97年7 月9 日
所為之處分（原處分案號：板監裁字第裁41-C00000000號）聲明
異議，本院裁定如下：
    主  文
異議駁回。
    理  由
一、原處分機關處分意旨略以：異議人即受處分人甲○○所有之
    車號2FN-183 號重型機車，於民國97年5 月26日19時43分許
    ，在臺北縣土城市○○路、裕生路口處，經警當場舉發有號
    牌未依規定懸掛之違規，並移送原處分機關，原處分機關即
    依道路交通管理處罰條例第12條第1 項第7 款、第2 項之規
    定，裁處異議人即受處分人罰鍰新臺幣（下同）5,400 元，
    罰鍰限於97年8 月8 日前繳納，並註明上開罰鍰逾期不繳納
    之處分。
二、異議人即受處分人異議意旨略以：異議人所有之上開重型機
    車號牌位置，為原廠所懸掛之位置，雖號牌稍有上揚，然此
    係因停車時遭其他車輛勾到所致，並不至於造成警方採證之
    困難，因而聲明異議等語。
三、按道路交通管理處罰條例第12條第1 項第7 款固規定，「汽
    車（含機車）有已領有號牌而不依指定位置懸掛者，處汽車
    所有人新臺幣三千六百元以上一萬零八百元以下罰鍰，並禁
    止其行駛」。而道路交通安全規則第11條第1 項第3 款前段
    復規定，「汽車號牌懸掛位置，除原設有固定位置外，機器
    腳踏車號牌每車一面，應『正面』懸掛於車輛後端之明顯位
    置」。經查，本件臺北縣政府警察局土城分局業以97年6 月
    26日函稱：「異議人騎乘重型機車，行經裕民路、裕生路口
    ，因該車車牌後方裝置旋轉架（以鐵架架高），本分局員警
    依道路交通管理處罰條例第12條第1 項第7 款規定舉發，依
    法尚無不合」等語。此外，依卷附舉發照片顯示，本件異議
    人所有之機車號牌，雖係懸掛在擋泥板上方之螺絲孔，並未
    安裝活動支架，然該螺絲已有歪斜，而致號牌外翹，且該號
    牌之懸掛角度已高於45度，顯非目視平行可見，已妨害交通
    管理之正確性甚明。雖異議人辯稱係因遭其他車輛勾到號牌
    云云，然衡諸常情，移動併排停放之機車，應無可能僅勾到
    號牌車體卻無其他損傷，更無可能影響號牌螺絲所拴入之角
    度，是異議人所辯，已難採信。況異議人縱係因此而致號牌
    外翹，亦應立即檢修，竟任令號牌上揚，妨害通常平行辨識
    號牌之目視視線角度，就此違規事實亦顯有過失甚明，異議
    人所辯自非可採。原處分機關依法裁量，核無違誤。本件異
    議為無理由，應予駁回。
四、據上論斷，應依道路交通案件處理辦法第19條，裁定如主文
    。
中    華    民    國    98    年    3     月    19    日
                      交通法庭  法  官  汪怡君
以上正本證明與原本無異
如不服本裁定應於送達後5日內向本院提出抗告狀
                                書記官  田世杰
中    華    民    國    98    年    3     月    19    日


司法院資訊處製作；財團法人民間司法改革基金會備份。
